it: Tipo di montaggio del tubo dell'astina dell'olio: Staffa avvitabile; A morsetto; Montaggio a flangia; A pressione; Avvitato nel blocco motore; Altro
da: Monteringstype for oliepindsrør: Bolt on-beslag; Spændebeslag; Flangemontering; Prespasning; Gevind i blok; Andet
hr-HR: Vrsta montaže cijevi za mjerenje ulja: Vijčani nosač; S pričvršćivanjem obujmicom; Montaža s prirubnicom; Prešani dosjed; Navijeno u blok; Ostalo
pt-PT: tipo de montagem do tubo da vareta de medição de óleo: Suporte aparafusado; Aperto por abraçadeira; Montagem de flange; Ajuste por pressão; Enroscado no bloco; Outro
nb: Festetype for peilepinnerør: Påboltet brakett; Klemme; Flensmontering; Presspasning; Gjenget i blokk; Annet
vi: Kiểu lắp ống que thăm dầu: Giá đỡ bắt bu-lông; Dạng kẹp; Lắp mặt bích; Lắp ép; Bắt ren vào lốc máy; Khác
fr: Type de montage du tube de jauge d’huile: Support à visser; À pince; Montage sur bride; Ajustement serré; Vissé dans le bloc; Autre
tr: Yağ seviye çubuğu borusu montaj tipi: Vidalı braket; Kelepçeli; Flanşlı montaj; Pres geçme; Bloğa dişli geçme; Diğer
pt-BR: Tubo da vareta de óleo montagem tipo: Suporte aparafusado; Braçadeira; Montagem em flange; Encaixe sob pressão; Rosqueado no bloco; Outro
en: Oil dipstick tube mounting type: Bolt-on bracket; Clamp-on; Flange mount; Press fit; Threaded into block; Other
ko: 오일 딥스틱 튜브 장착 유형: 볼트 체결형 브래킷; 클램프 장착형; 플랜지 마운트; 프레스 핏; 블록에 나사 체결; 기타
th: ประเภทการติดตั้งท่อวัดระดับน้ำมันเครื่อง: ขายึดแบบขันน็อต; แบบแคลมป์หนีบ; เมาท์แบบหน้าแปลน; สวมอัด (Press fit); ขันเกลียวเข้ากับบล็อก; อื่นๆ
sv: Monteringstyp för oljesticksrör: Bultfäste; Klämfäste; Flänsfäste; Presspassning; Gängad i block; Övrigt
nl: Oliepeilstokbuis montagetype: Opschroefbeugel; Klembaar; Flensmontage; Perspassing; In blok geschroefd; Overig
lt-LT: Alyvos matuoklio vamzdelio montavimo tipas: Prisukamas laikiklis; Užspaudžiamas; Flanšinis tvirtinimas; Įspaudžiamas; Įsriegiamas į bloką; Kita
ro-RO: Tip de montare a tubului jojei de ulei: Suport prins cu șuruburi; Cu clemă; Montare cu flanșă; Asamblare prin presare; Înfiletat în bloc; Altele
pl: Typ mocowania rurki bagnetu poziomu oleju: Przykręcany wspornik; Zaciskowy; Montaż kołnierzowy; Wciskany; Wkręcany w blok silnika; Inny
zh-CN: 机油尺管安装类型: 螺栓固定支架; 卡箍固定; 法兰安装; 压配合; 螺纹拧入气缸体; 其他
cs: Typ uchycení měrky oleje: Šroubovací držák; Upínací (na sponu); Přírubová montáž; Nalisované (Press fit); Zašroubováno do bloku; Ostatní
zh-TW: 機油尺管安裝類型: 螺栓安裝支架; 夾式; 法蘭安裝; 壓合式; 螺紋旋入缸體; 其他
hu: Olajszintmérő pálca csőben való rögzítésének típusa: Csavarozható konzol; Bilincses; Karimás rögzítés; Présillesztéses; Blokkba menetes; Egyéb
sl-SI: Vrsta montaže cevi merilne palice za olje.: Pritrdilni nosilec z vijaki; Spenjalno; Pritrditev s prirobnico; Tlačno prileganje; Privito v blok; Drugo
es: Tipo de montaje del tubo de la varilla medidora de aceite: Soporte atornillado; Con abrazadera; Montaje de brida; Ajuste a presión; Roscado en el bloque; Otro
sk-SK: Typ upevnenia mierky oleja: Priskrutkovaná konzola; Pripevnené svorkou; Montáž na prírubu; Zásuvné; Zaskrutkované do bloku; Iné
ja: オイルレベルゲージチューブ取り付けタイプ: ボルトオンブラケット; クランプオン; フランジマウント; プレスフィット; ブロックへのねじ込み式; その他
el: Τύπος στήριξης σωλήνα δείκτη στάθμης λαδιού: Βιδωτό στήριγμα; Κουμπωτό με σφιγκτήρα; Βάση με φλάντζα; Πρεσαριστό; Βιδωτό στο μπλοκ; Άλλο
bg-BG: Посочва какви маркировки/скала присъстват на щеката за отчитане нивото на маслото.: Скоба за монтаж с болтове; Със скоба; Фланцов монтаж; Пресова сглобка; Навит в блока; Друго
de: Montageart des Ölmessstabrohrs: Anschraubhalterung; Klemmmontage; Flanschmontage; Einpressmontage; In Block eingeschraubt; Andere
fi: Öljyn mittatikun putken kiinnitystyyppi: Pultattava korvake; Puristinkiinnitys; Laippakiinnitys; Puristussovite; Kierteitetty lohkoon; Muu
ru: Тип крепления трубки масляного щупа: Кронштейн на болтах; Крепление хомутом; Фланцевое крепление; Прессовая посадка; Резьбовое в блок; Другое